---
title: "task-4"
author: "Martyna Maciejewska, Agnieszka Rusin"
date: "11/26/2020"
output:
  html_document: default
  pdf_document: default
---
```{r settings, echo=FALSE, warning=FALSE, message=FALSE}
library(factoextra)
library(fpc)
library(NbClust)

```

### Wczytanie danych 
```{r echo=FALSE, warning=FALSE, message=FALSE}
set.seed(23)
face <- rFace(1000, p=2, dMoNo=3)
df = data.frame(x=face[,1], y=face[,2])
labels = as.integer(attr(face,"grouping"))
```

### Wyświetlenie danych 
```{r warning=FALSE, message=FALSE}
head(df)
```

# Algorytm kMean 

### Ustalenie liczby k dla algorytmu kMeans
```{r }
wss <- (nrow(df)-1)*sum(apply(df,2,var))
for (i in 2:15) 
  wss[i] <- sum(kmeans(df,
                centers=i)$withinss)
wssDf = data.frame(n=1:15, wss=wss)
ggplot(wssDf, aes(n, wss)) + geom_point() + 
    geom_line() + theme_minimal()
```


Z wykresu widać, że najlepszą wartością będzie k=3. 


```{r }
km  <- eclust(df, "kmeans", k=3)
```
### Jakość skupień 
```{r }
fviz_silhouette(km)
```



### Macierz pomyłek dla kMeans
```{r }
table(labels, km$cluster)
```


### Wizualizacja danych 
```{r }
predicted <- km$cluster
ggplot(df, aes(x, y, color=factor(predicted))) + 
    geom_point() + 
    theme_bw()

```
Z macierzy pomyłek wynika że dane są podzielone na 6 skupień. Dla porównania sprawdzimy jak działa algorytm z paramertrem k=6.

```{r }
km  <- eclust(df, "kmeans", k=6)
```
```{r }
fviz_silhouette(km)
```
```{r }
table(labels, km$cluster)
```
```{r }
predicted <- km$cluster
ggplot(df, aes(x, y, color=factor(predicted))) + 
    geom_point() + 
    theme_bw()

```
Z miary Silhouette i wizualizacji wynika, że algorytm k-means lepiej dzieli dane na 3 skupiska. 


# Algorytm k-medoidów 
```{r }
 pam_clust<- eclust(df, "pam", k = 3)
```


### Jakość skupień 
```{r }
fviz_silhouette(pam_clust)
```


### Macierz pomyłek 
```{r }

table(labels, pam_clust$cluster)
```


### Wizualizacja danych 
```{r }
predicted <- pam_clust$cluster
ggplot(df, aes(x, y, color=factor(predicted))) + 
    geom_point() + 
    theme_bw()
```
Dla porównania sprawdzmay wyniki algorytmu k-medoidów dla sześciu skupień.

```{r }
km  <- eclust(df, "pam", k=6)
```
```{r }
fviz_silhouette(km)
```
```{r }
table(labels, km$cluster)
```
```{r }
predicted <- km$cluster
ggplot(df, aes(x, y, color=factor(predicted))) + 
    geom_point() + 
    theme_bw()

```

Wyniki obu algorytmów dla k = 3 są bardzo zbliżone. Dla k = 6 algorytmy inaczej pogrupowały dane. Dla k = 6 miara Silhouette jest wyższa dla algorytmu k-means.


# Algorytm AHC 
```{r }
hc_clas <- eclust(df, "hclust", k=3, hc_metric = "euclidean")
fviz_dend(hc_clas, show_labels = F, palette = "jco", as.ggplot = T)
```


### Jakość skupień 
```{r }
fviz_silhouette(hc_clas)
```


### Macierz pomyłek 
```{r }
table(labels, hc_clas$cluster)
```


### Wizualizacja danych 
```{r }
predicted <- hc_clas$cluster
ggplot(df, aes(x, y, color=factor(predicted))) + 
    geom_point() + 
    theme_bw()
```

Dla porównania sprawdzmay wyniki algorytmu AHC dla sześciu skupień.

```{r }
hc_clas <- eclust(df, "hclust", k=6, hc_metric = "euclidean")
fviz_dend(hc_clas, show_labels = F, palette = "jco", as.ggplot = T)
```


### Jakość skupień 
```{r }
fviz_silhouette(hc_clas)
```


### Macierz pomyłek 
```{r }
table(labels, hc_clas$cluster)
```


### Wizualizacja danych 
```{r }
predicted <- hc_clas$cluster
ggplot(df, aes(x, y, color=factor(predicted))) + 
    geom_point() + 
    theme_bw()
```
Miara Silhouette jest nieznacznie wyższa dla algorytmu AHC z parametrem k = 3.

Podsumowując wszystkie trzy algorytmy działają bardzo podobnie dla k=3. Algorytm k-means daje najwyższy wynik miary Silhouette jeśli grupowanie następuje do 6 skupisk.

